臺灣板橋地方法院交通事件裁定　　　　　　　　　　九十三年度交聲字第五三二號
　　原處分機關　交通部公路總局臺北區監理所蘆洲監理站
　　異　議　人
　　即受處分人　丙○○
右列異議人因違反道路交通管理處罰條例案件，對於交通部公路總局臺北區監理所蘆
洲監理站於民國九十三年三月二十九日以蘆監二字第裁四六－Ｃ00000000號
違反道路交通管理事件裁決書所為之處分，聲明異議，本院裁定如左：
    主  文
異議駁回。
    理  由
一、異議意旨略以：異議人雖於民國九十三年三月二十四日晚間或三月二十五日凌晨
    左右曾有飲酒，惟酒後無駕駛機車之行為，伊是從臺北縣三重市○○○路將機車
    牽回三重市○○街三十八巷二弄住家附近，已將機車停放於路邊，因附近犬隻狂
    吠，伊遂予嚇斥，不料引發居住於三重市○○街三十八巷二弄四號之鄰居乙○○
    不滿，致與其發生口角，因而報警處理。詎警員於九十三年三月二十五日凌晨三
    時左右據報前來，竟不分青紅皂白，突指責伊深夜自外飲酒歸來，必涉嫌酒後駕
    車，要求伊指認所有車輛，伊在其威逼之下，只得指出停放於自家附近之車號Ｆ
    ＴＵ－○一五號重型機車為伊所有，該警員又進一步以伊在附近垃圾堆所拾獲之
    滅火器，誣指為伊所盜，而將伊帶回派出所調查，於製作筆錄期間，派出所警員
    迭次要求伊認罪，否則即予開單告發酒後駕車，因伊堅持不從，警員遂於同日凌
    晨四時五十七分，在派出所無端開單舉發伊酒後駕車，復於同日上午九時派員前
    往伊住處附近之車輛停放處，拖吊上開車輛並予移置保管。伊既無酒後駕車之行
    為，當然拒絕接受酒精濃度測試檢定，臺北縣警察局竟無端舉發伊違反道路交通
    管理處罰條例第三十五條之規定，為此聲明異議，請求撤銷原處分云云。
二、按汽車駕駛人拒絕接受酒精濃度測試之檢定者，處新臺幣六萬元罰鍰，並當場移
    置保管其車輛及吊銷其駕駛執照，道路交通管理處罰條例第三十五條第三項前段
    定有明文；又汽車駕駛人曾依第三十五條第三項前段之規定吊銷駕駛執照者，三
    年內不得考領駕駛執照，道路交通管理處罰條例第六十七條第二項亦有明文規定
    。次按交通警察掣單舉發違反道路交通管理處罰條例所列之違規事實，本質上為
    行政處分，係公務員基於職務上之權力，依法就特定之具體事件所為具公法上效
    果之單方行政行為，基於公務員為公法上行為具有公信力之原則，該行政行為當
    可被推定為真正，其據以依法處分之事實認定亦為正確無誤，本此公信原則，乃
    立法者賦予行政機關制定違反道路交通管理事件統一裁罰基準及處理細則，使執
    勤警員得當機處分以維護交通秩序、安全之行政目的，反之，若謂公務員一切行
    政行為均需預留證據以證其實，則國家行政必窒礙難行，據此，刑事訴訟法就關
    於犯罪證據有關之規定中，與屬行政秩序罰之交通違規裁罰本旨不合之部分，自
    不在準用之列。是若無證據足資證明執勤員警之舉發有誤或有捏造事實違法取締
    之情事，則執勤警員本其維護交通秩序、安全職責所為之舉發，自應受到合法、
    正確之推定。
三、經查：本件異議人丙○○於九十三年三月二十五日凌晨四時五十七分許，因酒後
    騎乘車號ＦＴＵ－○一五號重型機車，在三重市○○街三十八巷二弄四號前為警
    發現違規，嗣拒絕接受酒精濃度測試之檢定，經臺北縣政府警察局三重分局光明
    派出所警員甲○○掣單舉發有「酒後駕車，拒絕警方酒測有告知拒測時效，當事
    人表示還是拒測」之違規事實，嗣原處分機關又於九十三年三月二十九日以蘆監
    二字第裁四六－Ｃ00000000號違反道路交通管理事件裁決書依道路交通
    管理處罰條例第三十五條第三項之規定，裁處異議人即受處分人丙○○罰鍰新臺
    幣六萬元，吊銷駕駛執照之處分，且依同條例第六十七條第二項規定於裁決書內
    併載明三年內禁考駕駛執照，異議人於同日收受該裁決書後，於同年四月十五日
    提起聲明異議等情，有裁決書、掛號郵件收件回執、臺北縣政府警察局九十三年
    三月二十五日北縣警交字第Ｃ00000000號舉發違反道路交通管理事件通
    知單、呼氣酒精濃度測試單（載明「拒測」）等件影本附卷可稽。本件異議人坦
    承其有喝酒及拒絕接受酒精濃度檢測之事實，但矢口否認有何酒後駕駛機車之行
    為。查證人即本件舉發警員甲○○於本院調查時到庭結證稱：當時我們接獲民眾
    報案，稱三重市○○街三十八巷二弄四號前有吵架的糾紛，我與另一位警員到現
    場處理，發現異議人在現場，全身都是酒味，他是站著的，而他全身都是酒味，
    另外一位在場的叫乙○○與他發生口角，這位乙○○我有問他，他說是他報的案
    子，丙○○不承認他有騎機車，他告訴警方他牽車由環河南路回到民生街上述地
    址，我們就摸他的摩托車，引擎是熱的，在摸引擎時，發現他機車上有一個滅火
    器，我們另案以竊盜處理，報案人乙○○說有聽見他騎摩托車到那邊的聲音等語
    ，並當庭提出丙○○、乙○○九十三年三月二十五日警詢筆錄影本各一份為佐。
    又依證人即異議人所稱當時在現場與其發生糾紛之鄰居乙○○於本院調查時到庭
    結證稱：我看到異議人對狗罵來罵去，狗在吠他，我就看到他是前面瓦斯行的人
    ，我看到他有喝酒，我就跟他講有喝酒趕快回去，免得被抓到，因為我有聽到引
    擎熄火的聲音，就是因為他酒駕，我要他趕快回去免得被抓到，我出去時有看到
    他在機車旁，當時他就在罵狗，他的機車停在我家門口大約四、五步的距離，我
    沒有看到他從機車下來，我只有聽到引擎熄火的聲音，我只看到他當時在機車旁
    邊，‧‧‧有聽到遠遠有機車的聲音，到我們家對面時候就熄火了等語，證人乙○○於警局時亦陳稱「我於我住處看電視時有聽到機車發動騎乘的聲音，‧‧‧
    我能確定該重機車是丙○○騎乘至現場停住的。」等語明確（見本院卷附之乙○○警詢筆錄），綜合證人甲○○稱當時「摸他的摩托車，引擎是熱的」，以及證
    人乙○○所稱聽聞機車引擎發動及在其住處前熄火的聲音等情，堪認異議人確有
    酒後駕駛機車之事實無疑，其上開辯解，顯屬事後圖卸推託之詞，要無足採。從
    而，異議人有酒後於前揭時地駕駛車牌號碼ＦＴＵ－○一五號重型機車，嗣拒絕
    接受警方酒精濃度測試檢定之違規事實，洵堪認定。是原處分機關依道路交通管
    理處罰條例第三十五條第三項之規定，裁處異議人罰鍰新臺幣六萬元，吊銷駕駛
    執照，且依同條例第六十七條第二項規定於裁決書內併載明三年內禁考駕駛執照
    ，於法並無違誤或不當之處，本件異議為無理由，應予駁回。
據上論斷，應依道路交通管理處罰條例第八十七條第二項，道路交通案件處理辦法第
十九條，裁定如主文。
中　　　華　　　民　　　國　　九十三　　年　　 十一 　　月　　 十一 　　日
                                  臺灣板橋地方法院交通法庭
                                      法  官  戴  嘉  清
如不服本裁定，應於裁定送達後五日內向本院提出抗告狀。
                                      書記官  許　千　士
中　　　華　　　民　　　國　　九十三　　年　　 十一 　　月　　 十一 　　日
